臺灣桃園地方法院刑事判決　　　　　 110年度審易字第1457號

公　訴　人　臺灣桃園地方檢察署檢察官
被　　　告　曾志宏


上列被告因竊盜案件，經檢察官提起公訴（110 年度偵字第0000
0 號），被告於本院準備程序進行中，就被訴事實為有罪之陳述
，經本院告知簡式審判意旨，並聽取當事之意見後，裁定由受命
法官獨任依簡式審判程序審理，判決如下：
    主  文
曾志宏犯攜帶兇器竊盜罪，處有期徒刑陸月，如易科罰金，以新
臺幣壹仟元折算壹日。未扣案之犯罪所得新臺幣壹萬陸仟元沒收
，於全部或一部不能執行沒收或不宜執行沒收時，追徵其價額。
    事實及理由
一、本件犯罪事實及證據，除證據部分補充「被告曾志宏於本院
    準備程序及審理時之自白」外，餘均引用檢察官起訴書所載
    （詳如附件）。
二、論罪科刑：
（一）按刑法上所謂兇器，其種類並無限制，凡客觀上對於人之
      生命、身體、安全構成威脅，具有危險性之兇器均屬之，
      且祇須行竊時攜帶此種具有危險性之兇器為已足，並不以
      攜帶之初有行兇之意圖為必要（最高法院79年臺上字第52
      53號判例參照）。本件被告曾志宏就本件行竊時所使用之
      電鑽、鐵撬，足以破壞兌幣機，顯見質地堅硬，依社會一
      般觀念均足以對人之生命、身體安全構成威脅，在客觀上
      顯然具有危險性，均應屬兇器無訛。
（二）是核被告所為，係犯刑法第321 條第1 項第3 款之攜帶兇
      器竊盜罪。
（三）爰審酌被告以附件起訴書所示方式竊取他人之財物，欠缺
      尊重他人財產權利之觀念，所為實不足取；惟念及被告犯
      後坦承犯行之態度，另參以被告所竊得財物之價值、數量
      ，其危害情節，並兼衡其動機、目的、犯行情節、所生危
      害程度，暨被告於本院審理中自述國中畢業之智識程度、
      從事裝潢工作、月收入新臺幣（下同）3 萬至5 萬元（見
      本院卷第89頁）等一切情狀，量處如主文所示之刑，並諭
      知易科罰金之折算標準。
三、沒收
（一）查本件被告於本件竊盜犯行所用之電鑽、鐵撬雖為其所有
      並供犯罪所用之物，惟未經扣案，且屬一般日常生活常見
      之物，亦非違禁物，尚無予以沒收之必要，爰不予宣告沒
      收。
（二）按犯罪所得，屬於犯罪行為人者，沒收之；於全部或一部
      不能沒收或不宜執行沒收時，追徵其價額，刑法第38條之
      1 第1 項前段、第3 項分別定有明文。經查：被告竊得之
      現金1 萬6,000 元，應依刑法第38條之1 第1 項前段、第
      3 項之規定宣告沒收，於全部或一部不能沒收或不宜執行
      沒收時，追徵其價額。
據上論斷，應依刑事訴訟法第273 條之1 第1 項、第299 條第1
項前段、第310 條之2 、第454 條（本案採判決精簡原則，僅引
述程序法條），判決如主文。
本案經檢察官楊挺宏提起公訴，檢察官周芝君到庭執行職務。
中　　華　　民　　國　 110　　年　　11　　月　　30　　日
                  刑事審查庭  法  官  劉美香
以上正本證明與原本無異。
如不服本判決應於收受判決後20日內向本院提出上訴書狀，並應
敘述具體理由。其未敘述上訴理由者，應於上訴期間屆滿後20日
內向本院補提理由書(均須按他造當事人之人數附繕本)「切勿逕
送上級法院」。 
 
　　　　　　　　　　　　　　　書記官　張怡婷
中　　華　　民　　國　 110　　年　　11　　月　　30　　日
所犯法條：
中華民國刑法第321條
犯前條第 1 項、第 2 項之罪而有下列情形之一者，處 6 月以
上 5 年以下有期徒刑，得併科 50 萬元以下罰金：
一、侵入住宅或有人居住之建築物、船艦或隱匿其內而犯之。
二、毀越門窗、牆垣或其他安全設備而犯之。
三、攜帶兇器而犯之。
四、結夥三人以上而犯之。
五、乘火災、水災或其他災害之際而犯之。
六、在車站、港埠、航空站或其他供水、陸、空公眾運輸之舟、
    車、航空機內而犯之。
前項之未遂犯罰之。
 
 
 
 
 
 
 
 
 
 
 
 
 
 
 
 
 
 
 
 
附件：
臺灣桃園地方檢察署檢察官起訴書
                                  110 年度偵字第28946號
　　被　　　告　曾志宏　男　40歲（民國00年0 月00日生）
　　　　　　　　　　　　住新北市○○區○○0 ○0 號
　　　　　　　　　　　　國民身分證統一編號：Z000000000號
                      （現另案於法務部○○○○○○○○
                        羈押中）
上列被告因竊盜案件，業經偵查終結，認應提起公訴，茲將犯罪
事實及證據並所犯法條分敘如下：
　　　　犯罪事實
一、曾志宏意圖為自己不法之所有，基於加重竊盜之犯意，於民
    國110 年4 月5 日凌晨2 時許，駕駛懸掛失竊車牌號碼0000
    -00 號自用小客車（所涉竊盜罪嫌，業經臺灣新北地方檢察
    署以110 年度偵字第22826 號起訴，原車牌號碼00-0000 號
    ），至賴威豪經營之新竹市○區○○○路00○0 號之娃娃機
    店，持客觀上足以對人之生命身體安全構成威脅且具有危險
    性、可供兇器使用之電鑽、鐵撬，破壞兌幣機後（毀棄損壞
    罪嫌，未據告訴），竊取兌幣機內現金新臺幣1 萬6,000 元
    得手後離去。嗣賴威豪察覺遭竊，報警處理，而循線查悉上
    情。
二、案經賴威豪訴由新北市警察局第二分局報告臺灣新竹地方檢
    察署陳請臺灣高等檢察署檢察長移轉本署偵辦。
　　　　證據並所犯法條
一、證據：（一）被告曾志宏於警詢時與偵訊中之供述；（二）
    證人即告訴人賴威豪於警詢中之證述；（三）監視器畫面翻
    拍照片、現場勘查照片、車輛詳細資料報表等在卷可稽，是
    被告之犯嫌應堪認定。
二、核被告所為，係犯刑法第321 條第1 項第3 款之攜帶兇器竊
    盜罪嫌。另本案犯罪所得並未扣案，爰請依刑法第38條之1
    第1 項前段規定宣告沒收，併依刑法第38條之1 第3 項規定
    宣告於全部或一部不能沒收或不宜執行沒收時，追徵其價額
    。
三、依刑事訴訟法第251 條第1 項提起公訴。
　　此　致
臺灣桃園地方法院
中　　華　　民　　國　　110 　　年　　9 　　月　17　日
　　　　　　　　　　　　　　　檢察官       楊挺宏
本件正本證明與原本無異　
中　　華　　民　　國　  110　  年　　 9    月    27   日
                              書記官       蔡欣潔
所犯法條：
中華民國刑法第321條
犯前條第1 項、第2 項之罪而有下列情形之一者，處6 月以上5
年以下有期徒刑，得併科50萬元以下罰金：
一、侵入住宅或有人居住之建築物、船艦或隱匿其內而犯之。
二、毀越門窗、牆垣或其他安全設備而犯之。
三、攜帶兇器而犯之。
四、結夥三人以上而犯之。
五、乘火災、水災或其他災害之際而犯之。
六、在車站、港埠、航空站或其他供水、陸、空公眾運輸之舟、
    車、航空機內而犯之。
前項之未遂犯罰之。